ACORDAO-COMPLETO-2357247

ACÓRDÃO DE RELAÇÃO

ACÓRDÃO DE RELAÇÃO 13806/2019 ATA 42/2019 - PRIMEIRA CÂMARA

Acórdão 13806/2019-TCU-Primeira Câmara
VISTOS e relacionados estes autos de representação formulada pelo Sr. Wilson Gonçalves Vieira, presidente da Câmara Municipal de Timbiras-MA, acerca da não prestação de contas da Prefeitura Municipal de Timbiras-MA pelo ex-prefeito, Sr. Carlos Fabrízio Souza Araújo, referente ao exercício de 2016.
Considerando que o representante alega que: (i) o ex-prefeito municipal do município de Timbiras/MA não encaminhou a prestação de contas referente ao exercício de 2016 à Câmara Municipal; (ii) a omissão impede que os vereadores, cidadãos, e demais instituições do município tenham acesso às contas como determina a lei; (iii) não há comunicado à população sobre a disponibilização das contas, para consulta e apreciação por qualquer interessado, ofendendo os princípios constitucionais da legalidade, moralidade e publicidade; e (iv) a omissão caracteriza ato de improbidade;
Considerando que a unidade técnica considerou que embora o representante tenha legitimidade para representar ao TCU (art. 237, inciso IV, do Regimento Interno/TCU) , esteja redigida em linguagem clara e objetiva (art. 235 do Regimento Interno/TCU) e os argumentos do autor possam indicam a possibilidade de existência de interesse público (art. 103, § 1º, da Resolução - TCU 259/2014) , a matéria não seria de competência do TCU, uma vez que se trata de suposta omissão de ato de gestão de ex-prefeito municipal;
Considerando que a competência do TCU se restringe ao controle dos recursos públicos da União, ainda que utilizados, arrecadados, guardados, gerenciados ou administrados por outro ente ou pessoa, a omissão de ex-prefeito no dever de prestar contas do Município, em atendimento ao estabelecido no art. 31 da Constituição Federal, foge à competência desta Corte de Contas;
Considerando que o art. 31 da Constituição Federal estabelece que a fiscalização do Município cabe ao Poder Legislativo Municipal, mediante controle externo, e pelos sistemas de controle interno do Poder Executivo 	Municipal, na forma da lei, sendo que o controle externo será exercido com o auxílio dos Tribunais de Contas dos Estados ou do Município ou dos Conselhos ou Tribunais de Contas dos Municípios, onde houver;
ACORDAM, os Ministros do Tribunal de Contas da União, reunidos em Sessão de 1ª Câmara, por unanimidade, com fundamento no art. 1º, inciso II, da Lei 8.443/92 c/c arts. 17, inciso IV, 143, inciso V, alínea "a", 169, inciso VI, 235 e 237, inciso IV, todos do Regimento Interno, em:
não conhecer a presente documentação como representação, visto não estarem presentes os requisitos de admissibilidade previstos nos arts. 235 e 237, inciso IV, do Regimento Interno deste Tribunal e no art. 103, § 1º, da Resolução - TCU 259/2014;
encaminhar cópia dos presentes autos ao Tribunal de Contas do Estado do Maranhão (TCE/MA) , para conhecimento e adoção das providências que entender cabíveis;
encaminhar cópia deste Acórdão ao representante, acompanhado da instrução à peça 2; e
arquivar os presentes autos, nos termos do art. 237, parágrafo único, c/c o art. 235, parágrafo único, do Regimento Interno deste Tribunal, e do art. 105 da Resolução - TCU 259/2014.
1. Processo TC-Processo 025.439/2017-0 (REPRESENTAÇÃO) 
	1.1. Responsável: Carlos Fabrizio Souza Araújo (XXX.220.813-XX) 
	1.2. Interessado: Câmara Municipal de Timbiras - MA (23.662.570/0001-42) 
	1.3. Órgão/Entidade/Unidade: Prefeitura Municipal de Timbiras - MA
	1.4. Relator: Ministro-Substituto Augusto Sherman Cavalcanti
	1.5. Representante do Ministério Público: não atuou
	1.6. Unidade Técnica: Secretaria de Controle Externo de Aquisições Logísticas (Selog) .
	1.7. Representação legal: não há.

Primeira Câmara

Prefeitura Municipal de Timbiras - MA

AUGUSTO SHERMAN

não há.

Não atuou

REPRESENTAÇÃO (REPR)

Secretaria de Controle Externo de Aquisições Logísticas (Selog).